【裁判字號】    98,交聲,3337
【裁判日期】    981230
【裁判案由】    交管條例聲異
【裁判全文】
臺灣板橋地方法院交通事件裁定        98年度交聲字第3337號
原處分機關  交通部公路總局臺北區監理所板橋監理站
受處分人即
異  議  人  乙○○
上列受處分人即異議人因不服交通部公路總局臺北區監理所板橋
監理站於民國98年9 月8 日所為板監裁字第裁41-C00000000號違
反道路交通管理事件裁決書所為處分，經聲明異議，本院裁定如
下：
    主  文
異議駁回。
    理  由
一、原處分意旨略以：受處分人即異議人乙○○騎乘車牌號碼FD
    6-650 號重型機車，於民國98年7 月21日14時29分許，行經
    臺北縣永和市○○路與永亨路口，經臺北縣政府警察局永和
    分局秀朗派出所舉發「駕車行經有燈光號誌管制之交岔路口
    闖紅燈」之違規，爰依道路交通管理處罰條例第53條第1 項
    、第63條第1 項第3 款之規定處罰鍰新台幣（下同）1,800
    元並記違規點數3 點。
二、異議意旨略以：當時路口顯示為綠燈，許多車輛皆快速通過
    ，行駛在伊前方之轎車左轉，伊隨後跟著往右前直行，待伊
    行至臺北縣永和市○○路112 巷12弄將機車停妥2 分鐘，員
    警始出現開單，伊若確有闖紅燈行為，應當場攔停立刻取締
    ，更應先取締行駛在伊前方之轎車才是，為此表示不服，爰
    聲明異議云云。
三、按汽車駕駛人，行經有燈光號誌管制之交岔路口闖紅燈者，
    處新臺幣1,800 元以上5,400 元以下罰鍰，並記違規點數3
    點，道路交通管理處罰條例第53條第1 項、第63條第1 項第
    3 款分別定有明文。
四、經查：
（一）本案查獲情形，業經證人即臺北縣政府警察局永和分局員
      警甲○○於本院中結證稱：當時伊騎乘警車行經臺北縣永
      和市○○路、林森路112 巷12弄巷口，行進方向號誌為綠
      燈；異議人是從永亨路105 巷口欲直行林森路112 巷12弄
      ；當時伊有確認伊行進方向是綠燈，所以異議人行進方向
      的號誌應該是紅燈；伊騎車過去時異議人已經停在（林森
      路112 巷）12弄某處，伊告知異議人違規情形，並請異議
      人出示證件，依法開單告發，異議人當場有表示他有闖紅
      燈，但請伊開輕一點的罰單，後來伊還是依規定告發等語
      （本院卷第17頁），並有證人甲○○當庭所繪現場圖、臺
      北縣政府警察局北縣警交大字第C00000000 號舉發違反道
      路交通管理事件通知單各1 紙在卷可稽，衡以證人為執勤
      警員，僅係於執行勤務適時發現異議人有上開情形而逕行
      舉發，其與異議人素不相識，復無怨隙，應無甘冒觸犯偽
      證之罪責，故意構詞誣陷異議人之必要；又查，本院勘驗
      舉發時警員與異議人對話之錄音光碟，2 人對話如下：「
      警員：那裡有紅綠燈耶，沒看到嗎？」「異議人：那段路
      不長，我車騎過去以後回頭那台轎車不是過去嗎，我沒看
      到有紅綠燈，我就沒煞車就來不及，過去了看到紅綠燈，
      在對面就看到你，我不是故意的啊！」「警員：我知道啊
      ，但就是闖紅燈啊。」「異議人：事實上我就是沒看到，
      因為前面那台車已經過去了，我就以為是綠燈。不要開啦
      ，我也承認我有不對，我就在趕時間啊。」「警員：駕行
      照有嗎？你就停在旁邊就好啦！」「異議人：我就是沒有
      停，我要是停下就會看到，不會闖紅燈。我是看到前面那
      台車左轉彎跟著他左轉彎才發現的。」「警員：駕照有嗎
      ？車是你的嗎？」「異議人：有啦，車是我的。不要開啦
      ，都沒工作了，我都承認了你何必這樣，通融一下嘛，我
      只是過來這裡而已啊。你要開多少？」「警員：照開啊！
      」有本院勘驗筆錄1 份附卷可稽（本院卷第24-27 頁），
      則依異議人於警方攔停後所言，已顯示異議人通行系爭路
      口時，未注意號誌顯示是否為綠燈，僅因前車左彎，即跟
      隨前車通行系爭路口，益證證人甲○○上開證述確認異議
      人駕車通過系爭路口時，號誌顯示為紅燈等語，應為真實
      可採，異議人辯稱通過系爭路口時號誌顯示為綠燈云云，
      顯係卸責之詞，委無足取。
（二）至異議人另辯稱員警未舉發行駛在伊前方之車輛云云，然
      行政機關為行政行為，非有正當理由，不得為差別待遇，
      固為行政程序法第5 條所揭示之平等原則，亦為行政法上
      重要之一般法律原則，惟主張平等原則之基礎事實應為合
      法，即處分相對人不得要求行政機關為不法行政行為之平
      等，縱然其他車輛有違規情事而未為員警所舉發，亦非為
      異議人可得據以免責之事由。況未被舉發之其他車輛是否
      亦有闖紅燈情事，並不影響異議人有上開違規行為之認定
      ，本件異議人既有上開違規事實，執勤員警對之而為舉發
      ，於法尚無不合，異議人上開所辯，洵無足採。
五、綜上所述，異議人於前述時間、地點，騎乘重型機車，有駕
    車行經有燈光號誌管制之交岔路口闖紅燈之交通違規事實已
    臻明確，原處分機關依道路交通管理處罰條例第53條第1 項
    、第63條第1 項第3 款之規定，裁處異議人罰鍰1,800 元並
    記違規點數3 點，核無不當，異議人之異議為無理由，自應
    駁回。
據上論斷，應依道路交通案件處理辦法第19條，裁定如主文。
中    華    民    國    98    年    12    月    30    日
                        交通法庭法  官  俞秀美
以上正本證明與原本無異。
如不服本裁定，應於裁定送達後五日內敘明抗告理由，向本院提
出抗告狀。
                                書記官  謝怡貞
中    華    民    國    98    年    12    月    30    日

司法院資訊處製作；財團法人民間司法改革基金會備份。
